【裁判字號】    99,易,2836
【裁判日期】    991117
【裁判案由】    毒品危害防制條例
【裁判全文】
臺灣臺北地方法院刑事判決              99年度易字第2836號
公  訴  人  臺灣臺北地方法院檢察署檢察官
被      告  甲○○
上列被告因違反毒品危害防制條例案件，經檢察官提起公訴（99
年度毒偵字第3352號），被告於本院準備程序中就被訴事實為有
罪之陳述，經本院合議庭裁定由受命法官改依簡式審判程序審理
，判決如下：
    主  文
甲○○施用第二級毒品，累犯，處有期徒刑拾月。扣案第二級毒
品甲基安非他命壹包（驗餘淨重零點貳肆捌捌公克）沒收銷燬之
。
    事  實
一、甲○○前於民國88、89年間，先後二次因施用毒品案件，經
    本院88年度毒聲字第649號裁定、89年度毒聲字第17號裁定
    送觀察、勒戒後，均認無繼續施用毒品之傾向，而由臺灣臺
    北地方法院檢察署檢察官分別於88年3月30日以88年度偵字
    第6591號及89年3月15日以88年度毒偵字第1083號、89年度
    毒偵字第15、37、206、274號為不起訴處分確定。復於89年
    間，因犯施用第二級毒品案件，經本院以90年度簡字第644
    號判決判處有期徒刑4月確定。又於92年間，因犯施用第二
    級毒品案件，由臺灣臺北地方法院檢察署檢察官以92年毒偵
    字第1839號提起公訴並以92年度聲戒字第1839號聲請強制戒
    治，經本院以92年度簡字第4081號判決判處有期徒刑6月確
    定，並依本院92年度毒聲字第1858號裁定令入戒治處所施以
    強制戒治，於93年1月9日因92年7月9日修正公布之毒品危害
    防制條例施行，而依法釋放，自93年1月9日入監執行上開有
    期徒刑6月，於93年7月8日縮刑期滿執行完畢。又於93年間
    ，因犯施用第二級毒品案件，經本院以93年易字第1600號判
    決判處有期徒刑8月確定，於94年12月10日縮刑期滿執行完
    畢。又於95、96年間，先後二次因施用第二級毒品案件，經
    本院分別以95年度易字第1760號、96年度易字第1026號判決
    ，分別判處有期徒刑10月及1年，嗣經本院以96年度聲減字
    第758號裁定減刑為有期徒刑5月及6月，上開二罪接續執行
    ，並於97年1月7日縮刑期滿執行完畢（構成累犯）。詎仍不
    知悔改，復基於施用第二級毒品甲基安非他命之犯意，於99
    年7月5日上午9時30分許（起訴書記載為上午9時許），在臺
    北市○○區○○街373巷3樓住處房間內，將少許甲基安非他
    命放入玻璃球內，以火燒烤玻璃球後產生煙霧方式，施用第
    二級毒品甲基安非他命1次。嗣於99年7月5日晚間11時20分
    許（起訴書記載為上午9時30分許），在臺北市○○區○○
    路與汀州路口，為警執行路檢盤查勤務時查獲，並扣得第二
    級毒品甲基安非他命1包（毛重0.4990公克、淨重0.2490 公
    克、驗餘淨重0.2488公克）。
二、案經臺北市政府警察局文山第二分局報請臺灣臺北地方法院
    檢察署檢察官偵查起訴。
    理  由
一、本件被告游甲○○所犯施用第二級毒品罪，係死刑、無期徒
    刑、最輕本刑為3年以上有期徒刑以外之罪，且非高等法院
    管轄第一審案件，被告於本院準備程序中，先就被訴事實為
    有罪之陳述，經告知簡式審判程序之旨，並聽取檢察官及被
    告之意見後，本院合議庭裁定由受命法官進行簡式審判程序
    ，是本件之證據調查，依刑事訴訟法第273條之2規定，不受
    同法第159條第1項、第161條之2、第161條之3、第163條之1
    及第164條至第170條規定之限制，合先敘明。
二、訊據被告就上開犯罪事實坦承不諱，又被告為警查獲後於99
    年7月6日所採集之尿液，經以酵素免疫分析法初步檢驗結果
    ，呈安非他命類陽性反應，再以氣相層析質譜儀法確認檢驗
    結果，判定呈安非他命及甲基安非他命陽性反應，此有臺北
    市政府警察局偵辦毒品案件尿液檢體委驗單（尿液檢體編號
    ：027613號）及台灣尖端先進生技醫藥股份有限公司出具之
    濫用藥物檢驗報告附卷可稽（見99年度毒偵字第2980號偵查
    卷第85頁、第83頁），而扣案被告所有之白色透明結晶1袋
    ，經交通部民用航空局航空醫務中心鑑定為第二級毒品甲基
    安非他命（毛重0.4990公克、淨重0.2490公克、驗餘淨重
    0.2488公克），此有該中心99年7月15日航藥鑑字第0994567
    號毒品鑑定書在卷可憑（見同上偵卷第77頁），堪認被告上
    開出於任意性之自白與事實相符，應堪採信。是本案事證明
    確，被告犯行洵堪認定，應依法論科。
三、按甲基安非他命為毒品危害防制條例第2條第2項第2款明定
    之第二級毒品，不得持有及施用。核被告所為，係犯毒品危
    害防制條例第10條第2項施用第二級毒品罪。其持有甲基安
    非他命之低度行為，為施用之高度行為所吸收，不另論罪。
    查被告有如事實欄所示之犯罪科刑執行紀錄，為累犯，應依
    刑法第47條加重其刑。爰審酌施用毒品為身心健康之自戕行
    為，並非侵害他人法益之犯罪行為；又坦承犯行，犯後態度
    良好，因吸毒者對毒品之依賴性，若未服用毒品，即產生多
    種生理不適之戒斷症狀致難以承受，毒品之成癮性，將致吸
    毒者身心均難自制而施用毒品之犯罪動機、高中畢業之智識
    程度、生活狀況等一切情狀，量處如主文所示之刑。扣案被
    告所有第二級毒品甲基安非他命1包（毛重0.4990公克、淨
    重0.2490公克、驗餘淨重0.2488公克），應依毒品危害防制
    條例第18條第1項前段規定宣告沒收銷燬之。
據上論斷，應依刑事訴訟法第273條之1第1項、第299條第1項前
段，毒品危害防制條例第10條第2項、第18條第1項前段，刑法第
11 條、第47條第1項，判決如主文。
本案經檢察官徐文豪到庭執行職務
中    華    民    國    99    年    11    月    17    日
                  刑事第十五庭  法  官  李小芬
上正本證明與原本無異。
如不服本判決應於收受送達後10日內向本院提出上訴書狀，並應
敘述具體理由；其未敘述上訴理由者，應於上訴期間屆滿後20日
內向本院補提理由書（均須按他造當事人之人數附繕本）「切勿
逕送上級法院」。
                                書記官  陳品潔
中    華    民    國    99    年    11    月    17    日
附錄所犯法條：
毒品危害防制條例第10條
施用第一級毒品者，處 6 月以上 5 年以下有期徒刑。
施用第二級毒品者，處 3 年以下有期徒刑。

司法院資訊處製作；財團法人民間司法改革基金會備份。
